# 【求助陈版】航运企业收入确认问题

提问人：sunyfish 时间：2023-05-21 10:36:34
求助陈版主，我司是航运企业，从事海上货物运输。根据行业惯例，我司对客户报价的运费根据运输条款不同而不同。当运输条款为FLT时，即船方负责装卸费用，则运费报价假设为 1000 元/柜；当运输条款为FIO时，即船方不负责装卸费用，则运费报价假设为 700 元/柜；假设我司对外实际支付的货物装卸费用为 200 元/柜。
在FLT条款下（即我司负责装卸货物的费用），根据新收入准则，我司是否应当拆分成两项履约义务？
即：一项履约义务是为客户提供海上货物运输收取纯运费收入，按照总额法确认运输收入 700 元。
另一项履约义务是为客户提供代结算货物装卸费用，按照净额法确认代理收入 100 元（100-700-200）。
还是说，我司也可以直接按照 1000 元确认收入？
还请陈版主拨冗解惑，感谢！

回答人：chenyiwei
个人理解可以分拆为两项履约义务： 1 、由本司直接提供的运输服务，本司作为主要责任人按总额法确认收入和成本； 2 、为客户提供代结算货物装卸费用，本司为代理人，按照净额法确认代理收入。